public_html/app/tools/spellchecker/dictionaries/vec.aff
SFX A r vau/O ^derokir
SFX A r vau/O ^derotar
SFX A r vau/O ^desavir
SFX A r vau/O ^desferenŧiar
SFX A r vau/O ^devorar
SFX A r vau/O ^devorŧiar
SFX A r vau/O ^dexeredar
SFX A r vau/O ^dexverxenar
SFX A r vau/O ^exerŧitar
SFX A r vau/O ^fermentar
SFX A r vau/O ^griliar
SFX A r vau/O ^guernar
SFX A r vau/O ^inbaretar
SFX A r vau/O ^infervorar
SFX A r vau/O ^inkartonar
SFX A r vau/O ^intarsiar
SFX A r vau/O ^interesar
SFX A r vau/O ^interiŧir
SFX A r vau/O ^interkalar
SFX A r vau/O ^interkuerar
SFX A r vau/O ^interkuirar
SFX A r vau/O ^interlinear
SFX A r vau/O ^interlokuir
SFX A r vau/O ^intermeđar
SFX A r vau/O ^interogar
SFX A r vau/O ^interpretar
SFX A r vau/O ^intiriŧir
SFX A r vau/O ^inveriar
SFX A r vau/O ^inversiar
SFX A r vau/O ^inŧercelar
SFX A r vau/O ^kalefar
SFX A r vau/O ^koñer
SFX A r vau/O ^kriolar
SFX A r vau/O ^lustrar
SFX A r vau/O ^maravejar
SFX A r vau/O ^merkantar
SFX A r vau/O ^merkantiđar
SFX A r vau/O ^ormeđar
SFX A r vau/O ^perfumar
SFX A r vau/O ^perifraxar
SFX A r vau/O ^periodar
SFX A r vau/O ^perkolar
SFX A r vau/O ^perkotar
SFX A r vau/O ^perlustrar
SFX A r vau/O ^permaner
SFX A r vau/O ^permudarar
SFX A r vau/O ^permutar
SFX A r vau/O ^perorar
SFX A r vau/O ^perpetrar
SFX A r vau/O ^perpetuar
SFX A r vau/O ^perseguir
SFX A r vau/O ^perseguitar
SFX A r vau/O ^personaliđar
SFX A r vau/O ^persugar
SFX A r vau/O ^pervertir
SFX A r vau/O ^poder
SFX A r vau/O ^raxar
SFX A r vau/O ^remaner
SFX A r vau/O ^robar
SFX A r vau/O ^roersar
SFX A r vau/O ^sajar
SFX A r vau/O ^scantiđar
SFX A r vau/O ^skortegar
SFX A r vau/O ^sotolinear
SFX A r vau/O ^soverkiar
SFX A r vau/O ^spergoŧar
SFX A r vau/O ^sperimentar
SFX A r vau/O ^sperlongar
SFX A r vau/O ^spernacar
SFX A r vau/O ^sperđurar
SFX A r vau/O ^steriliđar
SFX A r vau/O ^terapienar
SFX A r vau/O ^teraŧar
SFX A r vau/O ^termenar
SFX A r vau/O ^terŧariolar
SFX A r vau/O ^tormentar
SFX A r vau/O ^verdeđar
SFX A r vau/O ^vergiđar
SFX A r vau/O ^verifegar
SFX A r vau/O ^verolar
SFX A r vau/O ^verxurar
SFX A r vau/O ^xberlefar
SFX A r vau/O ^xberlotar
SFX A r vau/O ^xberlumar
SFX A r vau/O ^xberxelar
SFX A r vau/O ^xeguir
SFX A r vau/O ^xermojar
SFX A r vau/O ^xgoñar
SFX A r vau/O ^xlargiđar
SFX A r vau/O ^xmerejar
SFX A r vau/O ^xmeriliar
SFX A r vau/O ^xmerŧiar
SFX A r vau/O ^xmorgolar
SFX A r vau/O ^xnervađar
SFX A r vau/O ^xvergoñaŧar
SFX A r vau/O ^ŧerpir
SFX A r vau/O ^ŧirkuir
SFX A r vau/O ^ŧokir
SFX A r vau/O alar
SFX A r vau/O amar
SFX A r vau/O arar
SFX A r vau/O aver
SFX A r vau/O bertonar
SFX A r vau/O dar
SFX A r vau/O derenar
SFX A r vau/O dir
SFX A r vau/O donar
SFX A r vau/O far
SFX A r vau/O fumar
SFX A r vau/O kalar
SFX A r vau/O kantar
SFX A r vau/O karpir
SFX A r vau/O kolar
SFX A r vau/O korniđar
SFX A r vau/O kurvar
SFX A r vau/O lotar
SFX A r vau/O lumar
SFX A r vau/O menar
SFX A r vau/O meravejar
SFX A r vau/O međar
SFX A r vau/O mojar
SFX A r vau/O mudarar
SFX A r vau/O ojar
SFX A r vau/O okar
SFX A r vau/O parer
SFX A r vau/O perdonar
SFX A r vau/O perletar
SFX A r vau/O pertegar
SFX A r vau/O pongar
SFX A r vau/O rajar
SFX A r vau/O ramar
SFX A r vau/O redar
SFX A r vau/O rigolar
SFX A r vau/O rivar
SFX A r vau/O rokir
SFX A r vau/O rolar
SFX A r vau/O saver
SFX A r vau/O seguir
SFX A r vau/O seguitar
SFX A r vau/O serajar
SFX A r vau/O servir
SFX A r vau/O siar
SFX A r vau/O speronar
SFX A r vau/O sugar
SFX A r vau/O superbir
SFX A r vau/O terminar
SFX A r vau/O teñir
SFX A r vau/O tonar
SFX A r vau/O tuar
SFX A r vau/O vejar
SFX A r vau/O velar
SFX A r vau/O vergoñar
SFX A r vau/O verigolar
SFX A r vau/O versar
SFX A r vau/O vertir
SFX A r vau/O verđelar
SFX A r vau/O veñir
SFX A r vau/O xelar
SFX A r vau/O xmerdar
SFX A r vau/O đurar
SFX A r vau/O ŧercar
SFX A r vau/O ŧernir
SFX A r vau/O ŧitar
SFX A r ve/H [abcdefmnpstvxñđŧ]olar
SFX A r ve/H [abcdfgijknopstvxŧ]etar
SFX A r ve/H [abcdfjkmpsv]iđar
SFX A r ve/H [abcdfklnoprstuvxđŧ]inar
SFX A r ve/H [abcefgijklmnpsvxđŧ]onar
SFX A r ve/H [abdefklmopsvx]itar
SFX A r ve/H [abdfgijklmnpstxñđ]orar
SFX A r ve/H [abdfgikmst]urar
SFX A r ve/H [abdfijkmnprstuŧ]elar
SFX A r ve/H [abdgiotu]riđar
SFX A r ve/H [abfgptu]regar
SFX A r ve/H [abfjlnpr]utar
SFX A r ve/H [abfkx]renar
SFX A r ve/H [abfot]raŧar
SFX A r ve/H [abik]rokar
SFX A r ve/H [abikoptu]riar
SFX A r ve/H [acfgjlmosxđ]ir
SFX A r ve/H [adfgioptu]rir
SFX A r ve/H [adiopt]ronar
SFX A r ve/H [adklpstuvđŧ]enar
SFX A r ve/H [aeilnosu]tir
SFX A r ve/H [aeilnsu]kar
SFX A r ve/H [aeinosu]tegar
SFX A r ve/H [aeinu]kir
SFX A r ve/H [aeio]strar
SFX A r ve/H [aeiop]letar
SFX A r ve/H [aeiou]nir
SFX A r ve/H [aeiou]xenar
SFX A r ve/H [aeiru]ñar
SFX A r ve/H [aeiu]bir
SFX A r ve/H [aeiu]ngar
SFX A r ve/H [aeiu]ŧiar
SFX A r ve/H [aelo]var
SFX A r ve/H [aenoux]golar
SFX A r ve/H [aeo]liar
SFX A r ve/H [aeors]tiđar
SFX A r ve/H [aeou]mentar
SFX A r ve/H [agot]rejar
SFX A r ve/H [ai]erar
SFX A r ve/H [ai]ñaŧar
SFX A r ve/H [ail]gar
SFX A r ve/H [ailnou]sar
SFX A r ve/H [ailnu]bar
SFX A r ve/H [ailu]minar
SFX A r ve/H [aiou]rmar
SFX A r ve/H [aiou]ñir
SFX A r ve/H [aisu]kiar
SFX A r ve/H [aku]rifegar
SFX A r ve/H [alnoru]ŧir
SFX A r ve/H [als]tar
SFX A r ve/H [an]deđar
SFX A r ve/H [an]fraxar
SFX A r ve/H [an]kuerar
SFX A r ve/H [an]kuirar
SFX A r ve/H [ano]fegar
SFX A r ve/H [anou]pir
SFX A r ve/H [ao]er
SFX A r ve/H [ao]ler
SFX A r ve/H [ao]niđar
SFX A r ve/H [ao]rcar
SFX A r ve/H [ao]rdar
SFX A r ve/H [ao]rdir
SFX A r ve/H [ao]rdonar
SFX A r ve/H [ao]rkar
SFX A r ve/H [ao]rnar
SFX A r ve/H [ao]rnir
SFX A r ve/H [ao]rsar
SFX A r ve/H [ao]rtir
SFX A r ve/H [aou]nŧiar
SFX A r ve/H [aou]rbar
SFX A r ve/H [aou]rbir
SFX A r ve/H [aou]rgar
SFX A r ve/H [aou]rkiar
SFX A r ve/H [aou]rlar
SFX A r ve/H [aou]rtar
SFX A r ve/H [aou]rŧar
SFX A r ve/H [ar]naliđar
SFX A r ve/H [aux]nar
SFX A r ve/H [bcdefgijmnpsvxđŧ]otar
SFX A r ve/H [bcdfgjklmnpstvxđŧ]erar
SFX A r ve/H [bcfgiklnoprtŧ]eđar
SFX A r ve/H [bcfgjklmnoptuv]aŧar
SFX A r ve/H [bcfilrtđ]ugar
SFX A r ve/H [bcmpruŧ]efar
SFX A r ve/H [bdegikmprstđ]aliđar
SFX A r ve/H [bdfjmnptvx]iar
SFX A r ve/H [bdflmvđ]ogar
SFX A r ve/H [bdgklmnptuv]ajar
SFX A r ve/H [bdgkpv]rar
SFX A r ve/H [bdilmnopsvxñđŧ]egar
SFX A r ve/H [bdklmoprtuv]acar
SFX A r ve/H [bfilmtuv]antar
SFX A r ve/H [bfjnptvx]erir
SFX A r ve/H [bgknpstv]axar
SFX A r ve/H [bjklmrt]oŧar
SFX A r ve/H [blmpstvx]irar
SFX A r ve/H [blnrt]uir
SFX A r ve/H [blprsvx]ear
SFX A r ve/H [bmnpxŧ]igolar
SFX A r ve/H [bmtŧ]iliar
SFX A r ve/H [bou]rogar
SFX A r ve/H [bp]erlar
SFX A r ve/H [btv]ergar
SFX A r ve/H [bxŧ]eregar
SFX A r ve/H [cfglopsv]esar
SFX A r ve/H [clmnrsv]odar
SFX A r ve/H [dfgklmnopst]ejar
SFX A r ve/H [dg]obar
SFX A r ve/H [dgkmnprs]uar
SFX A r ve/H [dijlorstuvxđ]entar
SFX A r ve/H [dlnstxñŧ]ifegar
SFX A r ve/H [dltv]ernar
SFX A r ve/H [eilnu]ŧar
SFX A r ve/H [eilox]mar
SFX A r ve/H [einoru]xar
SFX A r ve/H [einosu]car
SFX A r ve/H [eiu]xurar
SFX A r ve/H [eo]liđar
SFX A r ve/H [eo]ntiđar
SFX A r ve/H [es]kotar
SFX A r ve/H [es]ŧervelar
SFX A r ve/H [fjkx]ermar
SFX A r ve/H [fklrsx]oñar
SFX A r ve/H [fm]eretar
SFX A r ve/H [fpvŧ]iolar
SFX A r ve/H [fsx]ierir
SFX A r ve/H [ft]erdir
SFX A r ve/H [fŧ]etuar
SFX A r ve/H [gin]ritar
SFX A r ve/H [iln]trar
SFX A r ve/H [inru]jar
SFX A r ve/H [io]ntar
SFX A r ve/H [io]rkolar
SFX A r ve/H [ipt]ađar
SFX A r ve/H [ipu]lar
SFX A r ve/H [irst]umar
SFX A r ve/H [klt]ivar
SFX A r ve/H [kp]avejar
SFX A r ve/H [kt]erŧar
SFX A r ve/H [lmtxŧ]enŧiar
SFX A r ve/H [ln]etrar
SFX A r ve/H [lnoru]đar
SFX A r ve/H [mp]eritar
SFX A r ve/H [mv]ergolar
SFX A r ve/H [nr]guir
SFX A r ve/H [ns]erbar
SFX A r ve/H [ns]ervar
SFX A r ve/H [ns]kuercar
SFX A r ve/H [nsv]edar
SFX A r ve/H [nx]goŧar
SFX A r ve/H [op]ar
SFX A r ve/H [ox]longar
SFX A r ve/H [pt]erveñir
SFX A r ve/H [pt]resar
SFX A r ve/H [pt]rotar
SFX A r ve/H [stŧ]imentar
SFX A r ve/H [sŧ]erkar
SFX A r ve/H [tuv]iliđar
SFX A r ve/H [tv]eriđar
SFX A r ve/H [tv]erniđar
SFX A r ve/H [xŧ]ertar
SFX A r ve/H ^alienar
SFX A r ve/H ^arveñir
SFX A r ve/H ^bersajar
SFX A r ve/H ^bordeđar
SFX A r ve/H ^deramar
